

Curriculum Vitae

Développeur Full Stack

JULIEN GUILBAUD

À PROPOS DE MOI

Développeur polyvalent avec une forte appétence pour l'écosystème e-commerce, je m'appuie sur plus de 12 ans d'expérience en tant que technicien pour aborder la résolution de problèmes avec rigueur et méthode. Ma reconversion réussie m'a permis de maîtriser un large éventail de technologies (Node.js, React, PHP, Python) que j'applique aujourd'hui pour optimiser des plateformes comme Shopify et Odoo, et pour mener des analyses de données pertinentes. Adaptable et passionné, je suis motivé par les projets qui ont un impact direct sur la performance d'une entreprise.

CONTACT

- · dev.guilbaud@gmail.com
- 418-929-6282
- 4241 Rue des Cornalines, Lévis, QC G6W 8L9
- · linkedin.com/in/julien-guilbaud
- github.com/JulienGuilbaud

HOBBIES

- Hardware
- Mécanique

COMPÉTENCES TECHNIQUES

Langages

JavaScript, PHP, Python, SQL

Frameworks & Librairies

Node.js, React, Vue.js, Laravel, Sequelize, Tailwind CSS

Outils & Plateformes

Git, Shopify, WooCommerce, Odoo, WordPress, MySQL, PostgreSQL, Google Ads, Facebook Ads

EXPÉRIENCES

Chargé de projet TI | MIC Performance - MIC Parts Online Depuis juin 2024

Réalisation et amélioration de site e-commerce Shopify Migration de site WooCommerce vers Shopify

Amélioration de site ERP/CRM Odoo

Réalisation de campagne marketing Google Ads/Facebook Ads Webscraping et analyse de données avec Python

Développeur Freelance

janv. 2024 - mai 2024

Conception et amélioration d'applications web sur mesure en JavaScript. Maintenance évolutive et sécurisation de sites clients sous WordPress. Personnalisation et optimisation de la plateforme ERP/CRM Odoo. Gestion de campagnes d'acquisition client via Google Ads.

Développeur Full Stack | Crédit Agricole Charente Périgord août 2023 - oct. 2023 Stage

Prise en charge du développement d'une application interne sur mesure. Mise en œuvre d'une stack complète : back-end (PHP, Laravel, MySQL) et front-end (Vue.js, Tailwind).

Création d'un outil visant à optimiser et numériser les processus de l'entreprise.

Développeur Full Stack | Univ'info

juil. 2023 - août 2023 Stage

Développement fullstack et déploiement d'un CRM avec Node.js/React/PostgreSQL/Sequelize.

Technicien Maintenance

Jusqu'en 2022 CDI

Plus de 12 ans d'expérience de technicien dans divers secteurs.

DIPLÔMES

Titre Professionnel Développeur Web et Mobile 2022-2023 O'clock téléprésentiel

CQP maintenance et réparation électrique / électronique automobile 2010-2011 GNFA Alternance

BTS technicien en mécanique et maintenance d'appareils aériens 2007-2009 EFSOAA École militaire

Baccalauréat STI Génie électronique 2004-2007 EETAA École militaire

PORTFOLIO

